【裁判字號】    99,易,1416
【裁判日期】    991019
【裁判案由】    竊盜
【裁判全文】
臺灣臺南地方法院刑事判決              99年度易字第1416號
公  訴  人  臺灣臺南地方法院檢察署檢察官
被      告  丙○○
上列被告因竊盜案件，經檢察官提起公訴（99年度偵字第12863
、13524號），被告於準備程序期日就被訴事實為有罪之陳述，
本院裁定進行簡式審判程序，判決如下：
    主  文
丙○○犯竊盜罪，累犯，處有期徒刑肆月；又犯竊盜罪，累犯，
處有期徒刑肆月；又犯竊盜罪，累犯，處有期徒刑肆月；又犯刑
法第三百二十一條第一項第二款之竊盜罪，累犯，處有期徒刑柒
月；又犯竊盜罪，累犯，處有期徒刑月；又犯竊盜罪，累犯，
處有期徒刑肆月；又犯竊盜罪，累犯，處有期徒刑肆月；又犯竊
盜罪，累犯，處有期徒刑月。應執行有期徒刑壹年陸月。
    事實及理由
一、被告丙○○所犯係死刑、無期徒刑、最輕本刑為3年以上有
    期徒刑以外之罪，其於準備程序中就前揭被訴事實為有罪之
    陳述，經告知簡式審判程序之旨，並聽取其與公訴人之意見
    後，本院裁定進行簡式審判程序，合先敘明。
二、本件犯罪事實及證據，均引用檢察官起訴書之記載（如附件
    ），並就起訴書附表編號1「遭竊之情形」欄補充更正為「
    民國99年7月14日下午3時30分許，在臺南市○區○○路二段
    191號服飾店內，乘店員戊○○不注意之際，竊取該店員放
    置櫃檯之蘋果廠牌手機1支【價值新臺幣（下同）20,000元
    】」，就起訴書附表編號2「遭竊之情形」欄補充「乘店員
    乙○○不注意之際，竊取抽屜內（不用打開）之現金12,000
    元」，就起訴書附表編號3「遭竊之情形」欄補充「99年7月
    19日晚間9時5分許，乘該販賣巧克力店店員己○○不注意之
    際，竊取華碩廠牌筆記型電腦1台」，就起訴書附表編號5「
    遭竊之情形」欄補充「99年8月7日晚間8時40分許，乘無人
    注意之際，竊取畫廊桌上之SONY廠牌筆記型電腦1台，嗣因
    警方於99年8月24日下午3時許，至丙○○位於臺南縣仁德鄉
    ○○路○段106巷1弄8號住處搜索，丙○○於該次竊盜行為尚
    未被有偵查犯罪職權之機關或公務員發覺前，即主動帶同警
    方前往該畫廊自首其竊盜犯行」，就起訴書附表編號7「遭
    竊之情形」欄補充「99年8月21日晚間7時50分許，乘該菸酒
    量販店店員丁○○不注意之際，竊取丁○○皮包1個」，就
    起訴書附表編號8「遭竊之情形」欄補充「99年8月23日下午
    6時50分許，乘無人注意之際，竊取育傑補習班桌上之華碩
    廠牌筆記型電腦2台，嗣因警方於99年8月24日下午3時許，
    至丙○○位於臺南縣仁德鄉○○路○段106巷1弄8號住處搜索
    ，丙○○於該次竊盜行為尚未被有偵查犯罪職權之機關或公
    務員發覺前，即主動帶同警方前往該補習班自首其竊盜犯行
    」，並就證據部分增列：「被告於本院審理時之自白」。
三、核被告就起訴書附表編號1至3、5至8所為，係犯刑法第320
    條第1項竊盜既遂罪；被告就起訴書附表編號4所為，係犯刑
    法第321條第1項第2款之加重竊盜罪。被告如起訴書附表編
    號1至8所示加重竊盜犯行及普通竊盜犯行，犯意各別、行為
    互殊，應予分論併罰。又被告有起訴書犯罪事實欄所載之前
    科紀錄，此有臺灣高等法院被告前案紀錄表及臺灣臺南地方
    法院檢察署刑案資料查註紀錄表各1件在卷可按，其受有期
    徒刑執行完畢後5年內故意再犯本件如起訴書附表編號1至8
    所示有期徒刑以上之罪，均為累犯，均依法應加重其刑。又
    被告在未被有偵查權之公務員或機關發覺其如起訴書附表編
    號5、8所載竊盜被害人辛○○、庚○○財物之犯行前即向警
    員自首，並接受裁判一節，有被告之警詢筆錄在卷可憑，合
    於自首之規定，爰依刑法第62條前段之規定減輕上開二次竊
    盜犯行之刑度，並均依法先加後減之。爰審酌被告已有竊盜
    前科，且四肢健全，竟不思憑己力賺取生活所需，為貪圖不
    法利益，一再竊取他人物品，無視他人所有權，惡性非輕，
    惟其犯罪手段尚屬平和，其中部分所竊財物業經發還被害人
    ，此有贓物認領保管單在卷可按，兼衡其智識程度、素行、
    生活狀況、所生危害、被竊物品之價值、犯後坦承犯行態度
    尚佳及檢察官求處應執行有期徒刑1年6月等一切情狀，爰量
    處如主文所示之刑，並定其應執行之刑，以資懲處。
四、依刑事訴訟法第299條第1項前段、第273條之1第1項、第310
    條之2、第454條第2項，刑法第320條第1項、第321條第1項
    第2款、第47條第1項、第62條前段、第51條第5款，判決如
    主文。
本案經檢察官甲○○到庭執行職務。
中    華    民    國    99    年    10    月    19    日
                  刑事第十二庭  法  官  郭瓊徽
以上正本證明與原本無異。
如不服本判決應於收受本判決後10日內向本院提出上訴書狀，並
應敘述具體理由。其未敘述上訴理由者，應於上訴期間屆滿後20
日內向本院補提理由書狀（均須按他造當事人之人數附繕本）「
切勿逕送上級法院」。
                                書記官  曾郁芳
中    華    民    國    99    年    10    月    21    日
附錄本案論罪科刑法條全文
中華民國刑法第320條第1項：（普通竊盜罪）
意圖為自己或第三人不法之所有，而竊取他人之動產者，為竊盜
罪，處5年以下有期徒刑、拘役或500元以下罰金。
中華民國刑法第321條（加重竊盜罪）
犯竊盜罪而有左列情形之一者，處 6 月以上、 5 年以下有期徒
刑：
一  於夜間侵入住宅或有人居住之建築物、船艦或隱匿其內而犯
    之者。
二  毀越門扇、牆垣或其他安全設備而犯之者。
三  攜帶兇器而犯之者。
四  結夥三人以上而犯之者。
五  乘火災、水災或其他災害之際而犯之者。
六  在車站或埠頭而犯之者。
前項之未遂犯罰之。

司法院資訊處製作；財團法人民間司法改革基金會備份。
